【裁判字號】    99,台上,1358
【裁判日期】    990311
【裁判案由】    業務過失致人於死
【裁判全文】
最高法院刑事判決            九十九年度台上字第一三五八號
上  訴  人  台灣高等法院高雄分院檢察署檢察官
被      告  甲○○
選任辯護人  吳信賢律師
上列上訴人因被告業務過失致人於死案件，不服台灣高等法院高
雄分院中華民國九十七年二月二十日第二審更審判決（九十六年
度交上更(一)字第二號，起訴案號：台灣高雄地方法院檢察署九十
二年度偵字第四七七二號），提起上訴，本院判決如下：
    主  文
上訴駁回。
    理  由
按刑事訴訟法第三百七十七條規定，上訴於第三審法院，非以判
決違背法令為理由，不得為之。是提起第三審上訴，應以原判決
違背法令為理由，係屬法定要件。如果上訴理由書狀並未依據卷
內訴訟資料，具體指摘原判決不適用何種法則或如何適用不當，
或所指摘原判決違法情事，顯與法律規定得為第三審上訴理由之
違法情形，不相適合時，均應認其上訴為違背法律上之程式，予
以駁回。本件上訴意旨略以：證人蘇憲中於原審前審審理時雖證
述：「車禍發生時我沒有在場。當時我是開車到轉彎時有聽到碰
的一聲，從我聽到聲音到我轉彎時間大概在三十秒內，從路口到
事故現場大約距離一百公尺左右，當時我的時速大約二十公里左
右，速度不會很快。我轉彎後就看到被害人（鄭天啟）倒臥在地
上。當時車上沒有人，四周也無人，車上也沒有燈」等語（見原
審九十三年度交上訴字第三一號卷第六六、六七頁）。然查證人
蘇憲中並非目擊車禍，係肇事後約三十秒始至現場，而肇事地點
附近住家、商店稀少，且時值夜間，被告甲○○當有充裕時間離
開現場，況車禍發生後，自小貨車停放位置後方，即有一條巷子
，此觀之卷附道路交通事故現場圖，及告訴人鄭歐玉華於第一審
所提出之現場照片（見第一審卷第二九、七十頁）自明。被告於
肇事後，見四處無人且無其他車輛路過，立即熄火關燈下車，可
由後方巷口走進巷內離去，只須短短幾秒鐘即可完成，而證人蘇
憲中於聽到撞擊時起，至轉彎時既須三十秒鐘，則其轉彎看到被
害人倒在地上時，被告早已離去現場，是證人蘇憲中之上開證述
尚難為有利於被告之認定。本件係被告駕駛自小貨車，於變換車
道進入慢車道至路旁停車時，疏未注意與後方直行之機車保持安
全距離，以致肇事甚明。乃原審並未綜合全案卷證，妥為判斷，
並說明何以不足採信之理由，而遽為被告無罪之判決。是其採證
之判斷自與經驗法則及論理法則有違，而有適用法則不當及判決
理由不備之違法。惟查原判決維持第一審諭知被告無罪之判決，
駁回檢察官在第二審之上訴，已詳敘憑以認定之理由。並對證人
蘇憲中之證言，如何不能證明肇事時係被告駕車及其係肇事後逃
離現場，依據卷內資料予以說明。從形式上觀察，原判決並無任
何違背法令之處。上訴意旨置原判決之論敘於不顧，仍執陳詞為
事實上之爭執，並對原審採證認事之職權行使，任意指摘，難謂
已符合首揭法定上訴要件，其上訴違背法律上之程式，應予駁回
。
據上論結，應依刑事訴訟法第三百九十五條前段，判決如主文。
中    華    民    國  九十九  年    三    月   十一   日
                      最高法院刑事第二庭
                          審判長法官  莊  登  照
                                法官  陳  世  淙
                                法官  徐  昌  錦
                                法官  許  錦  印
                                法官  吳      燦
本件正本證明與原本無異
                                      書  記  官
中    華    民    國  九十九  年    三    月   十六   日
                                                      Ｅ

司法院資訊處製作；財團法人民間司法改革基金會備份。
